臺灣新竹地方法院刑事判決　　　　　　　　　　　　　九十一年度易字第六三八號
　　公　訴　人　臺灣新竹地方法院檢察署檢察官
　　被　　　告　甲○○
右列被告因違反毒品危害防制條例案件，經檢察官聲請以簡易判決處刑( 九十一年度
毒偵字第一九七號 )，經認不宜，改依通常程序審理及移
偵字第八七八號、九十一年度毒偵字第一二六四號 )，本院判決如左：
    主  文
甲○○連續施用第二級毒品，累犯，處有期徒刑陸月，如易科罰金，以佰元折算壹
日。扣案第二級毒品安非他命毛重零點伍公克沒收銷燬。
    事  實
一、甲○○前於民國八十三年間因傷害案件，經本院八十二年度少訴字第三九號刑事
  判決判處有期徒刑七月後，復於八十四年間因違反麻醉藥品管理條例案件，另經
    本院八十四年度易字第二○八號刑事判決判處有期徒刑三月，且於八十五年間因
    違反麻醉藥品管理條例案件，經臺灣高等法院八十五年度上訴字第二九三三號刑
    事判決判處有期徒刑二年確定在案，經定應執行刑為有期徒刑二年八月，於八十
    七年二月二十七日假釋出監，並於八十七年八月二十一日縮刑期滿執行完畢，猶
    未悔改，復於八十九年間因施用毒品案件，經本院於八十九年二月十五日以八十
    九年度毒聲字第五二五號裁定送觀察、勒戒結果，認無繼續施用毒品傾向，乃為
    臺灣新竹地方法院檢察署檢察官於八十九年三月八日以八十九年度毒偵字第六七
    八號為不起訴處分確定後，又於五年內即於九十年十月五日十時二十分許回溯前
    九十六小時內之某時起，至九十年十一月二十八日九時許回溯前九十六小時內之
    某時地止，連續施用第二級毒品安非他命，經本院於九十年十一月十三日以九十
    年度毒聲字第一六六號裁定送觀察、勒戒後，認無繼續施用毒品傾向，另經臺灣
    新竹地方法院檢察署檢察官於九十年十二月二十六日以九十年度毒偵字第一六一
    八、一九○八號為不起訴處分確定在案。仍不知警惕，竟仍基於施用第二級毒品
    安非他命之概括犯意，自九十一年一月上旬起至九十一年十月八日止，多次在新
    竹市○○路○段四八○號租住處、友人小鄭車上及新竹市○○○路公園廁所處，
    以將安非他命置於吸食器內，下方以火燒烤成煙吸食之方式，施用第二級毒品安
    非他命多次。嗣先後於(1)九十一年二月四日十九時許，在新竹市○區○○路二二
    二巷內停車場，其所使用友人梁友健母親林百合所有車牌號碼ＪＴ〡四九四○號
    自小客車後視鏡縫隙內為警查獲安非他命一包毛重零點五公克，並採尿檢驗。(2)
    九十一年六月二十五日二十三時許在新竹市○區○○○路工學新城廣場為警查獲
    ，並在其身上扣得與本案無關淨重零點三三公克之海洛因乙包( 甲○○涉犯持有
    第一級毒品海洛因罪嫌部分未據起訴 )，並尿檢驗。(3)九十一年十月八日二十一
    時三十分許，在新竹市○○路一○一號八樓之一其友人劉明發住處為警查獲，並
    在其身上扣得與本案無關之注射針筒一支，並採尿送驗，經本院以九十一年度毒
    聲字第六○九號裁定令入戒治處所施以強制戒治一年。
二、案經新竹市警察局第二分局報請臺灣新竹地方法院檢察署檢察官偵查後聲請簡易
    判決，本院改依通常程序審理，及新竹市警察局第一分局、新竹市警察局第二分
    局報請臺灣新竹地方法院檢察署檢察官偵辦後併案審理。
    理  由
一、訊據被告甲○○對於右揭時地連續施用第二級毒品安非他命犯行坦承不諱，而其
    於九十一年二月四日為警查獲時所採集之尿液，經送新竹市衛生局以ＴＯＸＩ〡
    ＬＡＢ、簡易套組( 篩檢片 )化驗呈甲基安非他命陽性反應，復將該尿液送請國
    防部憲兵司令部刑事鑑識中心以螢光偏極免疫分析法、液相萃取( 溶劑萃取 )前
    處理法、氣相層析質譜分析法鑑驗，確有甲基安非他命陽性反應，有新竹市衛生
    局九十一年二月七日竹市衛六字第二○九九號不法藥物尿液初步篩檢報告書、新
    竹市警察局第二分局辦理煙毒、麻醉藥品案尿液送驗受檢人真實姓名代號對照表
    暨送驗登記簿、國防部憲兵司令部刑事鑑識中心九十一年七月三日(九一)綱得字
    第○八四九六號鑑驗通知書各一件附卷可稽，且被告於九十一年六月二十五日、
    九十一年十月八日為警先後查獲時所採集之尿液送請新竹市衛生局化驗亦均呈甲
    基安非他命陽性反應，亦有新竹市衛生局九十一年七月十一日竹市衛六字第八七
    一二號不法藥物尿液初步篩檢報告書、新竹市衛生局九十一年十月十五日竹市衛
    六字第一二四九二號不法藥物尿液初步篩檢報告書、新竹市警察局辦理煙毒、麻
    醉藥品案尿液送驗受檢人真實姓名代號對照表暨送驗登記簿附卷為憑，足見被告
    自白應與事實相符，其犯行堪以認定。
二、被告曾於八十九年間因施用毒品案件，經本院於八十九年二月十五日以八十九年
    度毒聲字第五二五號裁定送觀察、勒戒結果，認無繼續施用毒品傾向，乃為臺灣
    新竹地方法院檢察署檢察官於八十九年三月八日以八十九年度毒偵字第六七八號
    為不起訴處分確定後，又於五年內即於九十年十月五日十時二十分許回溯前九十
    六小時內之某時起，至九十年十一月二十八日九時許回溯前九十六小時內之某時
    地止，連續施用第二級毒品安非他命，經本院於九十年十一月十三日以九十年度
    毒聲字第一六六號裁定送觀察、勒戒後，認無繼續施用毒品傾向，另經臺灣新竹
    地方法院檢察署檢察官於九十年十二月二十六日以九十年度毒偵字第一六一八、
    一九○八號為不起訴處分確定在案。復又於右揭時地施用安非他命經本院以九十
    一年度毒聲字第六○九號裁定令入戒治處所強制戒治，此有臺灣新竹地方法院檢
    察署刑案資料查註紀錄表、臺灣高等法院被告全國前案紀錄表、臺灣新竹地方法
    院檢察署檢察官八十九年度毒偵字第六七八號、九十年度毒偵字第一六一八、一
    九○八號不起訴處分書、九十一年度毒聲字第六○九號刑事裁定各一件附卷可稽
    ，自應依法論科。
三、被告施用第二級毒品安非他命，核其所為，係犯毒品危害防制條例第十條第二項
    之施用第二級毒品罪；其持有安非他命之低度行為，應為施用安非他命之高度行
    為所吸收，不另論罪；又其先後多次施用第二級毒品犯行，時間密接且犯罪構成
    要件相同，顯係基於概括犯意所為，為連續犯，應依刑法第五十六條之規定論以
    一罪，並依法加重其刑。被告自九十一年元月上旬起至九十一年十月八日止之施
    用安非他命犯行，除於九十一年二月四日十九時許回溯九十六小時內某時施用毒
    品犯行外，雖未經起訴，惟該部分與已起訴部分具有連續犯之裁判上不可分關係
    ，本院自得一併審理，併此敘明。又被告前於八十三年間因傷害案件，經本院八
    十二年度少訴字第三九號刑事判決判處有期徒刑七月後，復於八十四年間因違反
    麻醉藥品管理條例案件，另經本院八十四年度易字第二○八號刑事判決判處有期
    徒刑三月，且於八十五年間因違反麻醉藥品管理條例案件，經臺灣高等法院八十
    五年度上訴字第二九三三號刑事判決判處有期徒刑二年確定在案，經定應執行刑
    為有期徒刑二年八月，於八十七年二月二十七日假釋出監，並於八十七年八月二
    十一日縮刑期滿執行完畢，此有臺灣高等法院被告全國前案紀錄表及臺灣新竹地
    方法院檢察署刑案資料查註紀錄表附卷可憑，其受有期徒刑執行完畢後，五年內
    再犯本件有期徒刑以上刑之罪，為累犯，依法遞加重其刑。爰審酌被告前有施用
    毒品前科，猶未悔改，再犯本案，且施用毒品安非他命害人害己，危害國民健康
    至深且鉅，前經勒戒，仍不思改進、戒斷，暨其犯罪動機、目的、施用時間匪短
    及坦承犯行、態度良好等一切情狀，量處如主文所示之刑，並諭知易科罰金之折
    算標準，以示懲戒。
四、又扣案之安非他命一包( 毛重零點五公克 )雖據被告於本院審理時辯稱係警察栽
    贓之物等語，惟被告於警訊時既陳稱：經其與警察一起前往停車場檢視車輛，並
    經其同意檢查車子內外部，當時其也在場仔細看，警方在車子之後視鏡縫隙查獲
    安非他命，．．．警方所查獲之安非他命其不知道是何人所有等語( 詳九十一年
    度毒偵字第一九七號偵查卷第五頁反面、第六頁 )，且於偵查初訊時亦陳稱：警
    方在自小客車後視鏡縫隙所查獲之安非他命○．五公克不知道是誰的等語( 詳前
    揭偵查卷宗第二十頁 )，均未提及該包安非他命有遭警察栽贓放置情事，是被告
    此部分所辯，尚難採信，而因該包安非他命係屬毒品危害防制條例款管制之第二
    級毒品，自應依同條例第十八條第一項前段沒收銷燬之。至於被告於九十一年六
    月二十五日二十三時許在新竹市○區○○○路工學新城廣場為警查獲時，雖在其
    身上扣得淨重零點三三公克之海洛因乙包，且於九十一年十月八日二十一時三十
    分許，在新竹市○○路一○一號八樓之一其友人劉明發住處為警查獲時，另在其
    身上扣得注射針筒一支，惟據被告於本院審理時陳稱上開注射針筒係要準備作為
    施用海洛因所用之物等語綦詳，即與本案施用第二級毒品安非他命犯行無涉，爰
    均不予宣告沒收之，併此敘明。
五、至於被告另涉嫌持有第一級毒品海洛因犯行，因未據起訴，本院無從併予審理，
    應由公訴人另行偵辦，附此敘明。
據上論斷，應依刑事訴訟法第四百五十二條、第二百九十九條第一項前段，毒品危害
防制條例第十條第二項、第十八條第一項前段，刑法第十一條前段、第五十六條、四
十七條、第四十一條第一項，罰金罰鍰提高標準條例第二條，判決如主文。
本案經檢察官劉邦繡到庭執行職務。
中      華      民      國    九十一    年    十二      月    二十五    日
                                    臺灣新竹地方法院刑事第一庭
                                        法  官  王佳惠
右正本證明與原本無異。
如不服本判決，應於判決送達後十日內向本院提出上訴狀( 應附繕本 )，上訴於
臺灣高等法院。
                                        書記官  江靜玲
中      華      民      國    九十一    年    十二      月    二十六    日
論罪科刑之主要法條：毒品危害防制條例第十條第二項。
施用第二級毒品者，處三年以下有期徒刑。
